

Hola Soy Juan Ramon Cornejo Guerra! DEVELOPER FUL STACK

CONTACTO juanramoncornejo@gmail.com

Desarrollador Full Stack, 11 años de experiencia y solidos conocimientos en el desarrollo Web y Software. Analista Programador, Diplomado en Comunicaciones y Evaluación Docente, Diplomado en Informática Educativa. Me inicie en la docencia ejerciendo en el Colegio Salesianos, don Bosco, impartiendo clases de informática y talleres sobre Diseño Web.

Luego continúe mi camino profesional en la Institución Educacional Centro de

con el Desarrollo de Plataformas de Gestión Académica, Framework Laravel y

Formación Técnica (CFT) Laplace y la Fundación de Universidad de Playa Ancha,





































Posteriormente, para el Área de Fomento Productivo de la Ilustre Municipalidad de Los Andes, desarrolle Plataforma de Catálogo online para los emprendedores de esa comuna, con el fin de dar conocer sus productos y servicios.

Seguidamente en el Departamento de Educacional Municipal de Los Andes, estuve a cargo de la realización del Diseño y Desarrollo de Página Web para el Liceo América, con lenguaje de Programación PHP y MYSQL También ocupando Framework de CSS.

Actualmente, me dedico al Desarrollo de Software, Diseño web y APP, Trabajo como Developer Full Stack independiente, aplicando nuevas tecnologías para el desarrollo de productos finales.

Experiencia Laboral

CFT LaPlace

Base de Datos MYSQL.

Julio 2021 - Julio 2022

SISTEMA DE GESTION ACADEMICA

Desarrollo de Sistema de Gestión Académica módulos de admisión, matriculas, Modulo Financiera, Modulo de gestión académica, ingreso de calificaciones, carga horaria docente y alumnos, modulo de gestión de reportes. Frontend y Backend con Laravel, tailwindcss y base de datos Mysql.

>

Mayo 2021 - Junio 2021

Emporio Salvatore

DISEÑO Y DESARROLLO ECOMMERCE

Desarrollo de plataforma comercial de ventas de joyas en lenguaje de programación PHP y MySQL , junto con implementación de medio de pago y modulo despacho realizando el Estudio de palabras claves para implementar Seo , Además realizando el soporte y Mantención Web.

Daem I.Municipalidad de Los Andes

Enero 2021 - Abril 2021

DESARROLLO Y DISEÑO PAGINA WEB

Desarrollo y Diseño Web autoadministrable en Lenguaje de programación PHP con Bootsrap base de datos MySQL para dar a mostrar las diferentes actividades Del Liceo America de Los andes. el cual pertenece a la red del modelo pionero de Anglo American.

Comercial Epullen

Octubre 2020 - Diciembre 2020

DISEÑO Y DESARROLLO ECOMMERCE

Desarrollo de plataforma comercial de ventas Productos naturales, en lenguaje de programación PHP y MySQL, junto con implementación de medios de pagos, modulo despacho y Seo, Además realizando el soporte y Mantención Web.

I.Municipalidad de Los Andes

Marzo 2017 - julio 2020

DISEÑO Y DESARROLLO CATALOGO ONLINE

Diseño y Desarrollo Plataforma de Catálogo online para los emprendedores para la comuna Los Andes, con el fin de dar conocer sus productos y servicios. en lenguaje de Programación PHP, JavaScript y Framework Bootstrap base de datos MYSQL.

Fundación Universidad de Playa Ancha.

Julio 2014 - Febrero 2017

DESARROLLO SISTEMA DE GESTION

Desarrollo de Sistema de Gestión Académica módulos de admisión , matriculas, Modulo de Gestion de Inventario y Modulo de Reportes Frontend y Backend lenguaje de Programación PHP, JavaScript y Framework Bootstrap

Samatex Servicios Mineros.

Diciembre 2011 - junio 2014

DESARROLLO SISTEMA INVENTARIO

Encargado de sistemas informáticos, donde, además de planificar, gestionar y desarrollar la estructura computacional de la organización, me desempeñe como jefe de informática desarrollando y manteniendo los sistemas computacionales de la empresa. El desarrollo de sistemas informático bajo el lenguaje de programación PHP y base de datos MYSQL, Responsable del control estadístico de faena Minera.

Casino Enjoy Santiago S.A

Junio 2010 - Septiembre 2011

PROGRAMADOR WEB

Mantener pagina web de la empresa en correcto funcionamiento entregar soporte preventivo y correctivo, Actualizaciones Constantes.

Congregación Salesiana.

Enero 2007 - Marzo 2010

DEVELOPER FUL STACK

Desarrollo de proyectos tecnología de la información además implementación de laboratorio de computación logrando ejercer como docente con horario completo además mantener la comunicación local con la casa inspectoría Salesiana .

Cursos de Formación

2017 SCRIPTCASEACADEMY

Herramientas de administración de Bases de

2016 UNIVERSIDAD DE PLAYA ANCHA

Diplomado Creatividad Emprendimiento

2014 IACC

Diplomado en Planificación y control de Gestión

2013 SCRIPTCASEACADEMY

Herramientas de administración de Bases de

2012 JOOMLA CHILE

Manejo css módulo joomla

2011 UNIVERSIDAD DE ACONCAGUA Diseño y Relación de Base de datos

2010 UCSH

Diploma en Evaluación Docente

UNIVERSIDAD CARDENAL SILVA HENRIQUEZ

Diplomado Comunicaciones

2008 UNIVERSIDAD DE ACONCAGUA

Diplomado en informática educativa

2007 UNIVERSIDAD DE ACONCAGUA

Técnico de Nivel Superior Analista Programador

Formación Académica

UNIVERSIDAD DE ACONCAGUA

Título: Técnico de Nivel Superior Analista Programador.

Datos Personales

RUT 15.066.470 - 5

Fecha de Nacimiento: 20 de Marzo de 1983

Nacionalidad: Chilena
Estado civil: Casado
Licencia conducir Clase B
Región: Quinta
Provincia: San Felipe
Ciudad: Catemu